# 筹建期亏损是否应确认递延所得税？

提问人：快枪 时间：2013-03-20 18:35:48
关于筹建期发生的开办费，会计上于发生时就计入费用。税法上，国税函[2009]98号规定，企业可以在开始经营之日的当年一次性扣除，也可以按照企业所得税法有关长期待摊费用的处理规定处理。根据国税函[2010]79号，企业筹办期间不计算为亏损年度问题。一般认为，筹建期间不需要汇算清缴。那么筹建期间发生的开办费，是否应象企业发生的可结转以后年度弥补的亏损，确认递延所得税资产？ 如企业 11 年-12年是筹建期，共发生开办费 60 万元。 13 年开始生产经营并选择 3 年在税前扣除。感觉 11 年和 12 年不需要汇算清缴，应不确认递所得税资产， 13 年底就未扣除的 40 万元确认递延所得税资产。

回答人：chenyiwei
是否确认递延所得税资产，主要取决于年末是否存在可抵扣暂时性差异，以及预计未来该差异转回期间有无足够的应纳税所得额。与税法上在期末是否需进行汇算清缴无关，因为资产、负债的帐面价值和计税基础都不需要通过汇算清缴程序才能获得确认。在 11 年和 12 年，开办费陆续发生时，会计上已经计入损益，税法上要留到以后年度扣除，所以在各年末，已发生的开办费均对应于可抵扣暂时性差异（假设不考虑业务招待费超标等涉及“永久性差异”的情形），在这两年末虽不进行汇算清缴，但也应当确认递延所得税资产（假设后续转回时有足够多的应纳税所得额）。